【裁判字號】    99,易,153
【裁判日期】    990211
【裁判案由】    傷害等
【裁判全文】
臺灣板橋地方法院刑事判決               99年度易字第153號
公  訴  人  臺灣板橋地方法院檢察署檢察官
被      告  丁○○
            丙○○
            乙○○
            甲○○○
上列被告因傷害等案件，經檢察官提起公訴（98年度偵字第1888
7 號），嗣因被告乙○○、甲○○○於本院準備程序中就被訴傷
害及公然侮辱等事實為有罪之陳述，本院告知被告簡式審判程序
之旨，並聽取當事人之意見後，由本院就此部分裁定改依簡式審
判程序進行，判決如下：
    主  文
乙○○犯傷害罪，處拘役拾日，如易科罰金，以新臺幣壹仟元折
算壹日。又犯公然侮辱罪，處拘役貳拾日，如易科罰金，以新臺
幣壹仟元折算壹日。應執行拘役貳拾伍日，如易科罰金，以新臺
幣壹仟元折算壹日。緩刑貳年。
甲○○○犯公然侮辱罪，累犯，處拘役貳拾日，如易科罰金，以
新臺幣壹仟元折算壹日。緩刑貳年。
丁○○、丙○○被訴傷害罪部分，均公訴不受理。
    事  實
一、甲○○○前因過失傷害案件，經臺灣澎湖地方法院以94年馬
    交簡字第22號判決判處有期徒刑4 月確定，於民國95年9 月
    4 日易科罰金執行完畢。乙○○於98年3 月15日晚上9 時15
    分許，在丙○○位於臺北縣新莊市○○路361 巷11號之住處
    前，因停車問題與丙○○發生口角，竟基於公然侮辱之犯意
    ，在多數人得共見共聞之上開處所，以「討客兄」等語辱罵
    丙○○，丙○○之配偶丁○○見狀，即由上址住宅內外出查
    看，乙○○另基於傷害之犯意，在丁○○及丙○○之上址住
    處與其等徒手互毆，孫香蓮因乙○○之毆打而受有右肩挫拉
    傷之傷害。嗣經警據報前往現場處理始悉上情，此時甲○○○在上址門外之多數人得共見共聞之場所，基於公然侮辱之
    犯意，再以「你有討客兄，討客兄就討客兄，還怕人家知道
    」等語辱罵丙○○。
二、案經丁○○、丙○○訴由臺灣板橋地方法院檢察署檢察官偵
    查後起訴。
    理    由
壹、有罪判決部分：
一、本件被告乙○○、甲○○○所犯之罪，為死刑、無期徒刑、
    最輕本刑為3 年以上有期徒刑以外之罪，其等於準備程序進
    行中，就被訴事實均為有罪之陳述，經本院告知簡式審判程
    序之旨，並聽取檢察官及被告之意見後，裁定進行簡式審判
    程序。
二、訊據被告乙○○、甲○○○對於前揭事實於本院審理中坦承
    不諱，核與證人即告訴人丁○○、丙○○於警詢、偵查中指
    訴之情節相符，且有告訴人丙○○所提出之新泰綜合醫院98
    年7 月15日所出具之診斷證明書1 紙在卷可憑，足徵被告乙○○、甲○○○前開自白均應與事實相符，堪予採信。從而
    ，本件事證明確，被告乙○○、甲○○○前開犯行洵堪認定
    ，應依法論科。
三、核被告乙○○所為，係犯刑法第277 條第1 項之傷害罪、同
    法第309 條第1 項之公然侮辱罪。被告甲○○○則係犯刑法
    第309 條第1 項之公然侮辱罪。被告乙○○所犯上開2 罪間
    ，犯意各別，行為互殊，應予分論併罰。又被告甲○○○有
    事實欄所列前揭犯罪前科紀錄，於95年9 月4 日執行完畢之
    情，有臺灣高等法院被告前案紀錄表可稽，其受有期徒刑執
    行完畢，5 年以內故意再犯本件有期徒刑以上之公然侮辱罪
    ，為累犯，是被告甲○○○之前開犯行應依刑法第47條第1
    項規定加重其刑。爰審酌被告乙○○、甲○○○均為智識成
    熟之成年人，卻不思理性解決前開糾紛，率爾以言詞辱罵他
    人或暴力相向，所為實屬不該，惟念及其等係因與告訴人發
    生口角，一時氣憤，致情緒失控，始出言辱罵或出手毆打告
    訴人，其惡性尚非重大，且於本院審理中均已坦承犯行，態
    度良好，並率先釋出善意，當庭向告訴人為道歉（見本院卷
    第29頁），兼衡其等犯罪之手段、對告訴人所生之損害，及
    迄未與告訴人達成和解等一切情狀，分別量處如主文所示刑
    ，及諭知易科罰金之折算標準，並就被告乙○○部分定其應
    執行刑及諭知易科罰金之折算標準，以示懲儆。
四、末查，被告乙○○除本件犯行外，未曾有經法院宣告罪刑之
    前科紀錄；被告甲○○○曾犯過失傷害罪，是其等之前均未
    曾因故意犯罪受有期徒刑以上刑之宣告，有其等臺灣高等法
    院被告前案紀錄表各1 份在卷可稽，被告2 人因一時失慮致
    罹刑典，犯罪後均坦承犯行表示悔悟，當庭對告訴人致歉，
    且本件係因告訴人與被告乙○○發生言語衝突進而互毆所致
    ，惡性均非重大，被告乙○○於本院準備程序中復先釋出善
    意，表示無意追究告訴人2 人之傷害責任，雖迄未能獲取告
    訴人丁○○、丙○○之諒解，然本院認被告2 人經此偵審程
    序之教訓，當知所警惕而信無再犯之虞，上開對之所為宣告
    之刑，以暫不執行為適當，茲併依刑法第74條第1 項第1 款
    規定皆諭知緩刑2 年，以啟自新。
貳、公訴不受理部分：
一、公訴意旨另以：被告丁○○及被告丙○○係夫妻，於前述時
    地之衝突中，均基於傷害人身體之犯意，與乙○○徒手互毆
    ，致乙○○因而受有上、下肢多處挫傷、瘀血及右大姆趾擦
    挫傷等傷害。嗣經警據報前往現場處理始悉上情。因認被告
    丁○○、丙○○均涉犯刑法第277 條第1 項之傷害罪嫌等語
    。
二、然按告訴乃論之罪，告訴人於第一審辯論終結前得撤回其告
    訴；又告訴經撤回者，應諭知不受理之判決；刑事訴訟法第
    238 條第1 項、第303 條第3 款分別定有明文。
三、本件被告丁○○、丙○○因傷害案件，經檢察官提起公訴，
    認被告均涉犯刑法第277 條第1 項之傷害罪嫌，而依同法第
    287 條前段之規定，須告訴乃論。嗣因告訴人乙○○業於99
    年1 月29日審理中具狀向本院撤回對被告2 人傷害案件之告
    訴，有筆錄及撤回告訴狀附卷可稽，揆諸前揭說明，其等上
    揭被訴傷害罪部份爰均不經言詞辯論，逕為不受理判決之諭
    知。
據上論斷，應依刑事訴訟法第273 條之1 第1 項、第299 條第1
項、第303 條第3 款、第307 條，刑法第277 條第1 項、第309
條第1 項、第47條第1 項、第41條第1 項前段、第51條第6 款、
第74條第1 項第1 款，刑法施行法第1 條之1 第1 項、第2 項前
段，判決如主文。
本案經檢察官陳旭華到庭執行職務。
中    華    民    國    99    年    2     月    11    日
                  刑事第十庭  法  官  鄭凱文
以上正本證明與原本無異。
如不服本判決應於收受判決後10日內向本院提出上訴書狀，並
應敘述具體理由。其未敘述上訴理由者，應於上訴期間屆滿後
20日內向本院補提理由書（均須按他造當事人之人數附繕本）
「切勿逕送上級法院」。
                              書記官  陳筱惠
中    華    民    國    99    年    2     月    11    日
附錄本案論罪科刑法條全文：
刑法第277條：
傷害人之身體或健康者，處3 年以下有期徒刑、拘役或1 千元以
下罰金。
犯前項之罪因而致人於死者，處無期徒刑或七年以上有期徒刑；
致重傷者，處3年以上10年以下有期徒刑。
刑法第309條：
公然侮辱人者，處拘役或 3 百元以下罰金。
以強暴犯前項之罪者，處1 年以下有期徒刑、拘役或5 百元以下
罰金。

司法院資訊處製作；財團法人民間司法改革基金會備份。
